

КОНТАКТЫ

+7-(980)-401-05-72 popova.alice917@mail.ru github.com/frenkel2901 tg @alice_p29 tg запасной @a_fren29 Москва

НАВЫКИ

- Языки: Bash, Ruby, JS, Pythonl, C, CPP
- Инструменты тестирования: Dev Tools Google, gtest, libcheck
- Работа с БД: MySQL (PhpMyAdmin)
- Фреймворки и готовые решения: Rails, Odoo
- Планировщики: Linear, Odoo
- Иные навыки: Docker, работа с Linux

языки

English - B1 **Chinese** - HSK 1

ОБРАЗОВАНИЕ

- Школа 21-образовательный проект от Сбер для разработчиков (2024)
- РХТУ, Неоконченное высшее по специальности "Химическая технология" (2019-2021)

АЛИСА ПОПОВА QA инженер

О СЕБЕ

С апреля 2024 года обучаюсь в Школе программирования 21 от Сбер. Полгода назад заинтересовалась тестированием. Всегда было интересно изучать технику, программы, пытаться выжать максимум из железа. Восстанавливаю и тестирую старую технику на её возможности в современных условиях. Для развития выполняла различные проекты, изучаю курсы на Stepik, имею опыт программирования, составления документации и инструкций.

РЕТ ПРОЕКТЫ

Консольная игра Black Jack | C#

https://github.com/frenkel2901/Black-Jack-simple

Консольная игра Black Jack с тестами NUnit и возможностью запуска через докер.

Консольная игра Black Jack | Ruby

https://github.com/frenkel2901/black_jack

Простая консольная игра Black Jack с компьютером 1 на 1.

Библиотека Decimal Учебный проект Школы 21 | C, Python

https://github.com/frenkel2901/decimal

Библиотека для работы с децимал на языке си с возможностью запускать тесты через Докер

Программа для создания графиков на аппарате, измерающем переключатели | Python (matplotlib)

https://github.com/frenkel2901/switch_measure

Это программа и инструкции для использования устройства, которое измеряет показатели для механических переключателей клавиатуры.

ОПЫТ РАБОТЫ

000 "Гикбордс"

Инженер-программист

Функции /

- Работа с интеграциями
- Верстка, фиксы и фичи для сайтов компании
- Настройка crm, маркетплейсов, скада
- Создание и тестирование печатных форм
- Настройка и тестирование систем аналитики
- Работа с seo, микроразметкой
- Тестирование сайтов компании ручное (Dev Tools Google)

Достижения /

- Составлена документация по подключенным сторонним системам, с которыми идет обмен данными
- Решены проблемы со скоростью загрузки сайтов
- Сделан новый немецкий сайт для компании взамен старого на Shopify

000 "Гикбордс" Администратор сайтов

02.2023-02.2024

02.2024-07.2024

Функции /

- Создание карточек товара
- Простые исправления верстки и стилей в коде
- Сбор и обработка информации о технике от производителей на английском и китайском
- Изучение нового товара, инструкций к нему
- Тестирование сайта, поиск багов и недочетов, составление репортов по ним

Достижения /

- Составлена документация по тестированию сайтов
- Сделаны гайды по создания карточек, картегорий и работе с маркетплейсами
- Создана база данных по работе с сайтами для будущих администраторов с видео